臺灣臺南地方法院刑事判決　　　　　　　　　　　　　九十年度訴字第一四四九號
　　公　訴　人　臺灣臺南地方法院檢察署檢察官
　　被　　　告　甲　○　○
右列被告因違反毒品危害防制條例案件，經檢察官提起公訴（九十年度毒偵字第二○
五一號），及同署移送併辦（九十一年度毒偵字第二六九號、九十一年度毒偵字第四
七七號），本院判決如左：
    主  文
甲○○連續施用第一級毒品，處有期徒刑壹年，扣案之海洛因壹包（淨重壹點陸肆公
克，包裝重零點貳壹公克），沒收銷燬之；注射針筒貳支、吸管貳支、止血帶壹條、
分裝夾鍵袋貳拾伍個，均沒收。
    事  實
一、甲○○前因施用毒品案件，經本院以八十九年度毒聲字第一三四四號裁定送勒戒
    處所執行觀察、勒戒後，認有繼續施用毒品之傾向，復經本院以八十九年毒聲字
    第一六○八號裁定，令入戒治處所施以強制戒治一年，經戒治期滿三月，戒治期
    間成績評定為合格，由本院以九十年度毒聲字第七七四號裁定停止戒治，所餘戒
    治期間付保護管束，其保護管束期間屆滿後，由臺灣臺南地方法院檢察署檢察官
    於九十年七月二十六日以九十年度戒毒偵字第三七七號為不起訴處分確定在案。
    詎甲○○仍不知戒絕惡習，明知海洛因係毒品危害防制條例所明定之第一級毒品
    ，不得持有及施用，竟又基於施用第一級毒品海洛因之概括犯意，於上開不起訴
    處分確定後五年內，即自九十年七月底某日起至九十一年三月十七日十一時三十
    分許（採尿前）二十六小時內某時點，在其位於臺南縣官田鄉○○村○○路○段
    五五巷二七號之住處，將海洛因稀釋以注射針筒注射血管或以海洛因摻入香菸內
    再點燃吸用之方式，連續施用第一級毒品海洛因多次。嗣經警先於九十年八月四
    日十時二十分許，在臺南縣下營鄉永信加油站前攔檢查獲，並於同日十一時許採
    集其尿液檢體送驗，呈嗎啡陽性反應；又於同年十二月二十四日十一時四十分許
    ，在臺南縣官田鄉○○村○○路○段五五巷二七號為警拘提查獲，並於當日十二
    時許採集其尿液檢體送驗，呈嗎啡陽性反應；另於九十一年二月二十一日十二時
    許在臺南縣官田鄉○○村○○路○段五五巷二七號為警查獲，並扣得第一級毒品
    海洛因一包（淨重一．六四公克，包裝重○．二一公克）及甲○○所有供施用海
    洛因之注射針筒二支、吸管二支、止血帶一條、分裝夾鍵袋二十五個，經警採集
    其尿液檢體送驗，亦呈嗎啡陽性反應；再於九十一年三月十七日十時十許，在臺
    南縣官田鄉○鎮村○○○街三巷一三八前，因本案通緝為警查獲，並於同日十一
    時三十分許採集其尿液檢體送驗，呈嗎啡陽性反應，而查悉上情。嗣經臺灣臺南
    地方法院檢察署檢察官聲請本院於九十年十一月六日以九十年度毒聲字第二三二
    二號裁定令入戒治處所施以強制戒治戒治一年確定在案。
二、案經臺南縣警察局麻豆分局報請臺灣臺南地方法院檢察署檢察官偵查起訴，暨臺
    南縣警察局永康分局、麻豆分局先後報請臺灣臺南地方法院檢察署檢察官移送本
    院併案審理。
    理  由
一、訊據被告甲○○對於九十年七月底某日起即在右揭住處連續施用第一級毒品海洛
    因多次之事實坦承不諱，且其先後為警查獲後所採集之尿液檢體，經送鑑驗結果
    ，均呈嗎啡陽性反應（按海洛因係由嗎啡經化學合成而製得，經注射進入人體後
    ，因代謝分解成嗎啡，因此施打海洛因後，由尿液中檢驗結果仍為嗎啡反應），
    此有臺南縣衛生局分別於九十年八月三十日、九十一年一月二十四日、九十一年
    三月十三日、九十一年三月二十八日出具之檢驗成績書（見臺南縣警察局麻豆分
    局九十年九月二十四日警卷及本院卷第七三至七四頁、第一一一頁、第一四三至
    一四五頁）在卷可稽。又扣案之白色粉末一包，經送法務部調查局鑑驗結果，認
    該白色粉末一包確係第一級毒品海洛因（淨重一‧六四公克，包裝重○．二一公
    克），亦有該局九十一年四月十五日調科壹字第２００００３８７６號鑑定通知
    書一紙在卷可參（見本院卷第一三五頁）。復有注射針筒二支、吸管二支、止血
    帶一條、分裝夾鍵袋二十五個扣案可資佐證。另按海洛因經注射入人體後，約百
    分之八十於二十四小時內自尿中排出，一般而言，尿液中能否驗出嗎啡陽性反應
    與其投與量、投與途徑、採尿時間、個人體質及檢驗方法之靈敏度有關，國外曾
    有文獻報導注射六毫克之海洛因鹽酸鹽，其代謝物嗎啡之平均可檢出時限約為二
    十六小時，業經行政院衛生署藥物食品檢驗局於八十一年九月八日以（八一）藥
    檢壹字第八一一四八八五號函述明此旨綦詳；揆諸上開說明，被告最後因本案通
    緝為警查獲而於九十一年三月十七日十一時三十分許經警採集尿液檢體送驗後呈
    嗎啡陽性反應（見本院卷第一四三至一四五頁上開台南縣衛生局於九十一年三月
    二十八日出具之尿液檢驗成績書），則被告於九十一年三月十七日十一時三十分
    許前二十六小時內某時點，確有施用第一級毒品海洛因之情，應堪認定，被告供
    稱其最後施用海洛因時間係九十一年三月十四日云云，不足採信。再被告前因施
    用毒品案件，經本院以八十九年度毒聲字第一三四四號裁定送勒戒處所執行觀察
    、勒戒後，認有繼續施用毒品之傾向，復經本院以八十九年度毒聲字第一六○八
    號裁定，令入戒治處所施以強制戒治一年，經戒治期滿三月，戒治期間成績評定
    為合格，由本院以九十年度毒聲字第七七四號裁定停止戒治，所餘戒治期間付保
    護管束，其保護管束期間屆滿後，由臺灣臺南地方法院檢察署檢察官於九十年七
    月二十六日以九十年度戒毒偵字第三七七號為不起訴處分確定，此有處分書一件
    及臺灣高等法院被告全國前案紀錄表在卷可參（見偵查卷第七頁及本院卷第四至
    五頁）。其於五年內再犯本件毒品危害防制條例第十條之罪，復經本院於九十年
    十一月六日以九十年度毒聲字第二三二二號裁定令入戒治處所施以強制戒治一年
    確定在案，亦有上開前案紀錄表附卷可按。綜上，本案事證明確，被告犯行堪以
    認定，自應依法論科。
二、查海洛因依其成癮性、濫用性及對社會危害性之程度，已為毒品危害防制條例第
    二條第二項第一款列為第一級毒品。核被告所為，係犯毒品危害防制條例第十條
    第一項施用第一級毒品罪。又被告施用時非法持有第一級毒品海洛因之低度行為
    ，已為其施用之高度行為所吸收，不另論罪。被告先後多次施用第一級毒品海洛
    因之犯行，時間緊接，方法相同，觸犯犯罪構成要件相同之罪名，顯係基於概括
    犯意反覆實施，為連續犯，應依刑法第五十六條連續犯之規定論以一罪，並依法
    加重其刑。另檢察官移送本案併案審理部分之犯罪事實，與檢察官起訴之犯罪事
    實部分具有連續犯之關係，業如前述，本院自得加以審理。至被告因本案通緝而
    於九十一年三月十七日為警查獲時採集其尿液送鑑驗結果呈嗎啡陽性反應部分，
    與檢察官起訴之犯罪事實部分亦具有連續犯之關係，是此部分雖未據檢察官起訴
    ，本院亦得一併加以審究，附此敘明。爰審酌被告施用毒品之犯行，在性質上乃
    屬對自我身心健康之自戕行為，尚未嚴重破壞社會秩序、侵害他人權益，然其前
    因施用毒品經送觀察勒戒及強制戒治後，猶不思戒絕革除惡習，再為本件犯罪，
    顯未因前所受之觀察勒戒及強制戒治處分而記取教訓，及被告犯後坦承犯行等一
    切情狀，量處如主文所示之刑。另扣案之第一級毒品海洛因一包（淨重一．六四
    公克，包裝重○．二一公克），係屬查獲之毒品，不問屬於犯人與否，應依毒品
    危害防制條例第十八條第一項前段規定宣告沒收銷燬之；扣案之注射針筒二支、
    吸管二支、止血帶一條、分裝夾鍵袋二十五個，係被告所有且供施用第一級毒品
    海洛因所用之物，業據其供明在卷（見本院卷第一一九頁），爰依刑法第三十八
    條第一項第二款規定宣告沒收。
據上論斷，應依刑事訴訟法第二百九十九條第一項前段，毒品危害防制條例第十條第
一項、第十八條第一項前段，刑法第十一條前段、第五十六條、第三十八條第一項第
二款，判決如主文。
本案經檢察官陳鋕銘到庭執行職務。
中      華      民      國    九十一    年      六      月      七      日
                                  臺灣臺南地方法院刑事第四庭
                                      審判長法  官  簡  慧  娟
                                            法  官  林  英  志
                                            法  官  林  欣  玲
右正本證明與原本無異。
如不服本判決，應於判決送達後十日內向本院提出上訴狀。
                                            書記官  莊  淑雅
中      華      民      國    九十一    年      六      月      十      日
附錄本案論罪科刑法條：
毒品危害防制條例第十條
施用第一級毒品者，處六月以上五年以下有期徒刑。
